臺灣臺北地方法院小額民事判決
109年度北小字第5143號
原      告  李欣育即寒鴉工作室


訴訟代理人  李欣庭  

被      告  亞洲商訊網路股份有限公司


法定代理人  蔡秉蓁  

訴訟代理人  鄭人文  
            陳塘偉律師
上列當事人間請求給付委任報酬事件，本院於民國一百一十年九
月三十日言詞辯論終結，判決如下︰
    主    文
被告應給付原告新臺幣陸萬壹仟柒佰柒拾伍元，及自民國一百零
九年八月二十六日起至清償日止，按年息百分之五計算之利息。
訴訟費用新臺幣壹仟元由被告負擔。
本判決得假執行。但被告如以新臺幣陸萬壹仟柒佰柒拾伍元為原
告預供擔保，得免為假執行。
    事    實
甲、原告方面：
一、聲明：如主文第一項所示。
二、陳述略稱：
  ㈠緣原告獨資開設「寒鴉工作室」，對外接受客戶委託進行專
    業攝影，獨立營業。嗣於民國一百零八年九月開始至被告亞
    洲商訊網路股份有限公司任職業務人員，工作內容包含對外
    招攬空間設計公司廣告案件等，於此期間寒鴉工作室仍持續
    營運，而被告公司經營廣告業務，其主要客戶多為室內設計
    業者，被告公司所承辦客戶之廣告委託常有需專業拍攝之項
    目，故被告公司之總經理鄭人文於知悉原告於到職前即已開
    設攝影工作室並持續營業後，遂向原告表示被告公司所接洽
    之客戶於委託廣告案件時，如另有專業攝影需求，願將該專
    業攝影部分委由原告之工作室承辦，並按件拆分客戶給付專
    業攝影部分之報酬，其拆分比例為七（原告）比三（被告公
    司），原告對此合作模式亦欣然接受，故雙方契約約定自一
    百零八年十月開始，被告公司應給付原告委任外包攝影案件
    百分之七十之報酬比例。
　㈡雙方合作之方式為被告公司對於客戶委託之案件中有關專業
    攝影之部分另行計價，並將之委由原告進行拍攝，原告會依
    客戶需求按本身專業拍攝，拍攝後之照片電子檔則上傳至雲
    端硬碟，以提供予客戶或被告公司使用，於完成拍攝並上傳
    電子檔後，再由原告以工作室名義開立發票及對帳單向被告
    公司請款應拆分之帳款，此合作模式亦自一百零八年十月至
    一百零九年五月持續進行。
　㈢後原告於一百零九年六月間因與被告公司就合作事項之意見
    不合，不願繼續任職於被告公司故提出離職，然於離職前原
    告已承接客戶之專業攝影，已按上開方式完成攝影，原告便
    將檔案上傳至雲端硬碟，並將完成拍攝及已上傳照片之情事
    以Line告知被告公司人員，詎原告事後向被告公司請款一百
    零九年六月之攝影案件款項六萬一千七百七十五元（下稱系
    爭款項），惟遭被告公司拒絕，乃向法院聲請對之核發支付
    命令，嗣被告公司對支付命令聲明異議，原告爰依契約法律
    關係提起本件訴訟。
　㈣查原告與被告公司總經理即訴訟代理人鄭人文及被告公司業
    務戴言睿之Line對話紀錄中，足證原告已經將所有照片檔案
    交付予客戶（參本院卷第九十三頁至第一○五頁），是以得
    知原告對待給付部分已履行。總經理鄭人文曾陳明由於雲端
    硬碟容量不足，已將原告傳送於其之照片刪除，然此屬原告
    履行對待給付後所生之事由，不得作為原告未履行契約義務
    之抗辯。由於原告結束公司內部之不當勞務契約，被告持之
    為理由，未支付原告委任外包攝影案件之款項。次查一百零
    九年六月攝影對帳單（參本院卷第一○九頁），得以佐證客
    戶已將款項支付予被告，然被告未給予原告應得報酬。被告
    公司於每月十號，固定給予前一月攝影對帳單予原告，並於
    鄭人文及被告公司法定代理人蔡秉臻確認後由蔡秉臻匯款，
    原告開發票給蔡秉臻，並於每月十號收受已完稿的照片款項
    。然被告於約定期日一百零九年七月十日，並未支付委任外
    包攝影案件百分之七十之報酬比例即系爭款項，業經鄭人文
    與蔡秉臻承認。原告向鄭人文詢問系爭款項後並無回覆；又
    經詢問會計Karol hsu，同樣以未交付檔案為由拒付系爭款
    項，原告已踐行催告，被告仍未給付，已構成民法第二百二
    十九條第一項給付遲延之債務不履行事由。
　㈤依前揭原告所提Line對話紀錄顯示，原告有將攝影之照片上
    傳雲端並提供予被告公司，及開立發票及對帳單向被告公司
    請款，而被告公司表示接收之事實，且被告公司對於原告主
    張請求報酬之原因亦未否認，然辯稱其拒絕支付款項之原因
    為原告未使被告公司「授權客戶專有的使用權利」云云，足
    以證明兩造就客戶之專業攝影項目確實存有委任關係，及約
    定應按客戶所給付之報酬依約定比例拆分之約定存在。又原
    告所承接之攝影案件已完成拍攝，並上傳至雲端硬碟且通知
    被告公司人員確認，亦證原告已依約完成委託事務，並將成
    果報告交予被告公司，被告公司即有依約給付報酬之義務，
    此不受原告是否離職而影響，故原告本於雙方間所存之契約
    關係，請求被告給付系爭款項，於法有據。
　㈥被告公司抗辯原告未將照片之著作權授予被告公司及其客戶
    ，致客戶大量退單故拒絕付款云云，然實係客戶信任並青睞
    原告之攝影專業，於知悉原告離職且不再與被告公司合作後
    ，不願將專業攝影項目委託予被告公司另行指派者所致，蓋
    空間攝影案件本係高度屬人性、信賴性業務類型，客戶本得
    自行選擇是否繼續與被告合作，況被告不按時支付原告報酬
    在先，難謂原告有何債務不履行之可歸責事由。且退步言，
    著作權法第十二條規定，於本件情形，兩造未曾約定原告受
    任所拍攝照片之著作權應歸屬於被告公司，被告公司本僅得
    依上開條文第三項規定利用該等照片，是以原告是否將照片
    之著作權授予被告公司，並不影響被告公司應給付原告報酬
    之義務，被告公司據此抗辯拒絕給付，為無理由。
　㈦對臺灣臺北地方檢察署（下稱臺北地檢署）一○九年度偵字第
    二三八○三號不起訴處分書、臺灣高等檢察署一○九年度上聲
    議字第一○七三七號處分書沒有意見。被告在一百零九年五
    月以前的款項都有照對帳單支付，但系爭款項被告拒絕支付
    。系爭款項跟前面的款項有這麼大的差別，可能因原告於一
    百零九年六月二十四日離職，故後來的款項被告就不願給付
    。被告雖否認Line對話紀錄之真正，然原告於言詞辯論期日
    提示筆記型電腦中Line對話紀錄之原檔截圖，足證該對話紀
    錄無虛構、偽造之虞。被告辯稱原告僅提出被告之營利事業
    登記證及向被告請求報酬之文書，欲混淆證據評價，實不可
    取。
　㈧被告提出空間攝影報價單之注意事項及同意條款第十點「在
    收到全部費用後，公司授權客戶專有之使用權利，可使用在
    公司作品宣傳、展覽、比賽、媒體刊登。」（被證一）等條
    款，非謂原告明知其對外代被告承諾客戶之事項，而使被告
    必須獲得「授權客戶專有之使用權利」；且該同意條款第十
    點屬「定型化契約條款」，依民法第二百四十七條之一第三
    款使原告拋棄其著作財產權抑或著作財產權之授予權，原告
    處於經濟弱勢地位且該條款係「被告與客戶間簽訂」，難謂
    原告有抗辯及轉圜餘地，已然顯失公平，該條款應屬無效。
    再者，原告難謂明知其對外代被告承諾客戶開等事項，以原
    告與被告間不平等地位及言談互動，尚難認為被告與客戶協
    商前後所為之決定，係於原告知悉明瞭且意思表示完足之情
    事下作成。
　㈨本件被告辯稱客戶解約是因為著作權問題，但實際上並不是
    著作權問題，而是客戶對於攝影師的個人風格與信賴問題。
    原告已經完成委任任務，都有交接，被告沒有交付尾款是被
    告的問題，被告應該將系爭款項交付原告。
三、證據：提出原告身分證件影本一件、原告財政部北區國稅局
    營業人使用統一發票購票證及商業登記資料影本各一件、郵
    局存證信函影本一件、原告提供照片檔案予被告公司總經理
    鄭人文及業務戴言睿之Line對話紀錄截圖影本各一件、一百
    零九年六月份對帳單一件、一百零八年十月至一百零九年五
    月對帳單八件及統一發票影本一疊、證明委任款項存在Line
    對話紀錄截圖影本一件、證明未收到款項之對話紀錄截圖影
    本一件、網路有關被告公司評論之相關頁面資料一件、原告
    離職申請相關Line對話紀錄截圖影本一件、原告與被告公司
    有關離職及交接相關之Line對話紀錄截圖影本一件、原告與
    被告公司總經理鄭人文完整Line對話紀錄截圖影本一件為證
    。
乙、被告方面：
一、聲明：原告之訴駁回。
二、陳述略稱：
  ㈠原告就其已完成受委任事務乙事並未舉證，依法應駁回其請
    求，原告如係主張給付報酬，自應就雙方已有約定，原告有
    依約定完成工作等要件舉證證明，始有權請求給付報酬。如
    原告未能說明舉證，或舉證內容不足以作為對原告有利之心
    證，均應駁回原告之請求。
  ㈡原告主張無非係以其已完成雙方約定之攝影委任事務，是以
    其有權請求報酬云云。惟查，被告否認原告所提證物文書形
    式真正，但Line對話紀錄有核對就不爭執形式真正，惟原告
    把資料又存到電腦的資料夾，所以還是爭執對帳單的真實性
    ，該部分於原告未能證明真正前提下，本不應列為可證明原
    告主張之證據。原告如欲主張其有權利請求一百零九年七月
    當期之攝影報酬，自應證明其已完成該部分工作，始有權請
    求該部分報酬，然今原告僅提出被告之營利事業登記證及其
    向被告請求報酬之文書，根本未提出相關事證，則原告請求
    自屬無理。
  ㈢依原告與代被告對外招攬業務之相關文件觀之，原告本應使
    被告取得相關攝影檔案之著作財產權，然原告不僅未達前開
    約定，反對外宣稱其方為著作財產權人，並使被告之客戶因
    而向被告終止契約，可證原告並未依約完成其委任事務：
　　⑴原告可得向被告請求完成約定任務之報酬前提，應係原告
      能證明雙方確有相關約定，及原告業已完成相關約定任務
      而被告未給付報酬等事，然原告迄今未為相關舉證，自不
      能認為該等請求有理，詳如前述。
　　⑵又以原告與被告間之約定，原告尚有代被告對外招攬設計
      師等相關業務，此見被告與客戶間簽訂並由原告以被告公
      司業務經辦身份所簽署的空間攝影報價單可證。而前開空
      間報價單上「注意事項及同意條款」第十點「（被告）在
      收到全部費用後，公司授權客戶專有的使用權利，可使用
      在公司作品宣傳、展覽、比賽、媒體刊登。」等條款內容
      可知，原告明知其對外代表被告公司承諾客戶之事項，係
      必須使被告有權得「授權客戶專有的使用權利」，否則被
      告對客戶即會陷於違約之法律風險，然原告卻對被告之客
      戶不僅一次宣稱被告公司並非著作財產權人，無法授權予
      客戶使用該等攝影作品之權利，並直接造成被告客戶因此
      據以向被告終止契約，此見被告之客戶多有註明因原告離
      職之故而與被告終止契約之廣宣服務終止協議書，以及原
      告與被告間之對話紀錄，均可證原告明確表示「著作權為
      我個人所有」等語。
　　⑶既原告於明知其對外代被告公司承諾客戶之事項，係必須
      使被告有權得「授權客戶專有的使用權利」被告應取得該
      等攝影作品之著作財產權前提下，明確拒絕使被告取得著
      作財產權，並因此造成被告對外遭致客戶終止契約，則雙
      方縱有給付報酬之約定（假設語氣），原告亦未依約使被
      告取得著作財產權，被告根本無可能再次授權給被告之客
      戶，實難認原告已完成其任務，原告自不能據以向被告請
      求報酬給付。
  ㈣關於臺北地檢署一○九年度偵字第二三八○三號不起訴處分書
    、臺灣高等檢察署一○九年度上聲議字第一○七三七號處分書
    ，該部分內容並未論及原告是否已經履行委任事務，應與原
    告請求無涉。原告僅陳稱已完成委任事務，並未有任何事物
    可證，且原告自承照片已經不在雲端內，原告本應將著作財
    產權授予被告卻未授予，自無理由請求相關報酬。
  ㈤關於Line對話紀錄提到有關對帳單內容（參本院卷第一五一
    頁）核對結果，並無證據顯示該等對帳單的文件是什麼，被
    告無從比對，如果是一百零八年十月至一百零九年五月之對
    帳單（參本院卷第一一三頁至第一二七頁），被告不爭執形
    式上真正，但該等給付之內容係以原告完成工作為要件，原
    告曾陳稱以電子檔案的方式上傳網路提供給被告，但又自承
    該等檔案已經不在雲端內，原告確有代被告對外承諾被告公
    司有著作權，現則主張被告沒有著作權，原告並沒有完成給
    付義務。
  ㈥原告以雙方未有著作權約定，認其並無使被告公司取得相關
    照片著作權之約定云云。然查，原告於一百零八年七月一日
    任職於被告公司擔任業務專員，主要負責招攬設計師，並向
    設計師推廣空間攝影，由其代表被告公司與設計師簽訂「空
    間攝影報價單」後，被告公司再分包予攝影師，而原告有攝
    影工作室，被告公司基於照顧員工心態，多會將攝影案件分
    包予原告，基此，原告為業務代表係代表被告公司對外簽約
    外，後續再以就簽約之設計師，為被告公司進行攝影工作；
    且原告為被告公司簽署之攝影報價單，其先係為被告公司承
    諾原告所招攬之設計師，被告將授權該等客戶有使用原告所
    拍攝之攝影著作之權利，試問如被告未取得該等攝影著作之
    著作財產權，原告又何以能代被告公司承諾該等設計師授權
    約定？顯見本件兩造本即有約定原告應將著作財產權使被告
    取得，然原告屢次對外表示被告並未自原告處取得著作財產
    權，顯見原告根本未能完成其授權移轉之義務，其請求報酬
    自屬無理。
三、證據：提出空間攝影報價單影本二件、廣宣服務終止協議書
    影本七件、兩造Line對話紀錄截圖影本一件為證。
丙、本院依職權調閱臺北地檢署一○九年度偵字第二三八○三號不
    起訴處分書、臺灣高等檢察署一○九年度上聲議字第一○七三
    七號處分書。　　
    理    由
一、原告主張意旨略以：原告於一百零八年九月開始至被告公司
    任職業務人員，另自一百零八年十月開始，兩造另契約約定
    被告公司應給付原告委任外包攝影案件百分之七十之報酬比
    例，雙方合作之方式為被告公司對於客戶委託之案件中有關
    專業攝影之部分另行計價，並委由原告進行拍攝，原告會依
    客戶需求按本身專業拍攝，拍攝後之照片電子檔則上傳至雲
    端硬碟提供予客戶或被告公司使用，完成後由原告以工作室
    名義開立發票及對帳單向被告公司請款應拆分之帳款，此合
    作模式自一百零八年十月至一百零九年五月持續進行，嗣原
    告於一百零九年六月間因與被告公司意見不合故提出離職，
    然於離職前原告已承接客戶之專業攝影，已按上開方式於完
    成攝影，原告便將檔案上傳至雲端硬碟，並將完成拍攝及已
    上傳照片之情事以Line告知被告公司人員，詎原告事後向被
    告公司請款系爭款項，遭被告公司拒絕，爰依契約法律關係
    提起本件訴訟等語。
二、被告答辯意旨則以：原告就其已完成受委任事務乙事並未舉
    證，原告如係主張給付報酬，自應證明契約存在且有依約定
    完成工作等要件，始有權請求給付報酬，且原告明知其對外
    代表被告公司承諾客戶必須使被告有權就攝影作品得「授權
    客戶專有的使用權利」，否則被告對客戶即會陷於違約之法
    律風險，然原告卻對被告客戶宣稱被告公司並非著作財產權
    人，無法授權予客戶使用該等攝影作品之權利，直接造成被
    告客戶因此據向被告終止契約，則雙方縱有給付報酬之約定
    （假設語氣），原告亦未依約使被告取得著作財產權，被告
    根本無可能再次授權給被告之客戶，實難認原告已完成其任
    務，原告自不能向被告請求報酬給付等語置辯。
三、兩造對於下列事項並無爭執：㈠原告於一百零八年九月開始
    至被告公司任職業務人員，另自一百零八年十月至一百零九
    年五月，原告以其獨資經營寒鴉工作室名義開立發票予被告
    向被告請款拆分比例為七（原告）比三（被告公司）之客戶
    給付專業攝影部分之報酬，被告業已給付原告；㈡被告自一
    百零九年七月迄今並未給付原告一百零九年六月專業攝影部
    分之系爭款項。兩造爭執重點在於：㈠兩造間就專業攝影部
    分，是否另有契約約定給付報酬？㈡前述若為肯定，原告是
    否有完成一百零九年六月之專業攝影並交付被告？㈢原告是
    否對外代表被告公司承諾客戶就攝影作品有專有使用權利？
    若為肯定，法律上如何評價？㈣原告本於契約法律關係請求
    被告給付系爭款項是否有據？爰說明如后。
四、按民法第一百五十三條第一項規定：「當事人互相表示意思
    一致者，無論其為明示或默示，契約即為成立。」。次按著
    作權法第十二條規定：「出資聘請他人完成之著作，除前條
    情形外，以該受聘人為著作人。但契約約定以出資人為著作
    人者，從其約定。依前項規定，以受聘人為著作人者，其著
    作財產權依契約約定歸受聘人或出資人享有。未約定著作財
    產權之歸屬者，其著作財產權歸受聘人享有。依前項規定著
    作財產權歸受聘人享有者，出資人得利用該著作。」。再按
    民事訴訟法第四百三十六條之十四規定：「有下列各款情形
    之一者，法院得不調查證據，而審酌一切情況，認定事實，
    為公平之裁判︰一、經兩造同意者。二、調查證據所需時間
    、費用與當事人之請求顯不相當者。」。末按民事訴訟法第
    二百七十七條規定：「當事人主張有利於己之事實者，就其
    事實有舉證之責任，」；又原告對於自己主張之事實已盡證
    明之責後，被告對其主張，如抗辯其不實並提出反對之主張
    者，則被告對其反對之主張，亦應負證明之責，此為舉證責
    任分擔之原則，最高法院十八年上字第二八五五號裁判意旨
    參照。另原告於起訴原因已有相當之證明，而被告於抗辯事
    實並無確實證明方法，僅以空言爭執者，當然認定其抗辯事
    實之非真正，而應為被告不利益之裁判，最高法院十八年上
    字第一六七九號裁判意旨參照。
五、經查：㈠兩造對於原告於一百零八年九月開始至被告公司任
    職業務人員，另自一百零八年十月至一百零九年五月，原告
    以其獨資經營寒鴉工作室名義開立發票予被告向被告請款拆
    分比例為七（原告）比三（被告公司）之客戶給付專業攝影
    部分之報酬，被告業已給付原告之事實並無爭執，並有原告
    提出對帳單及發票影本為證（參本院卷第一一一頁至第一四
    五頁），被告與寒鴉工作室間顯然具有專業攝影契約之法律
    關係，被告按月就原告完成之專業攝影給付報酬，此應屬明
    確；㈡關於原告是否有完成一百零九年六月之專業攝影並交
    付被告，依原告提出其與被告公司總經理即訴訟代理人鄭人
    文及被告公司業務戴言睿之Line對話紀錄內容，被告公司業
    務戴言睿於一百零九年七月十六日對攝影照片已表示客戶確
    認完稿「照片OK」，甚至一百零九年七月三十日被告還重新
    上傳照片（參本院卷第一○一頁、第一○三頁），足認原告已
    完成一百零九年六月之專業攝影照片，經客戶確認完稿並已
    交付被告；㈢被告抗辯原告以被告公司業務人員之身分，與
    客戶簽訂空間攝影報價單，其中注意事項及同意條款第十條
    約定「在收到全部費用後，公司授權客戶專有的使用權利」
    （參本院卷第三九三頁），但原告未依約使被告取得著作財
    產權，難認其完成任務而得請求報酬云云，然而：⑴原告雖
    對外代表被告公司承諾客戶就攝影作品有專有使用權利，但
    係因為被告與寒鴉工作室間具有專業攝影契約之法律關係，
    按月就原告完成之專業攝影工作給付報酬，原告雖自被告離
    職，不再基於自身專業攝影之能力擔任被告業務人員為被告
    爭取新案，但被告本得就舊案部分維持與寒鴉工作室間之契
    約法律關係，即不會發生被告公司無法自寒鴉工作室取得攝
    影成品之著作財產權而無法授權客戶專有使用權利的問題；
    ⑵雖然原告已表達由其完成舊案以免損及客戶利益，然不僅
    不為被告所接受（參本院卷第四六三頁至第四六七頁），被
    告甚至為此對原告提出刑事侵占等告訴以恫嚇原告，業經本
    院依職權調閱臺北地檢署一○九年度偵字第二三八○三號不起
    訴處分書、臺灣高等檢察署一○九年度上聲議字第一○七三七
    號處分書查明無訛（參本院卷第三三三頁至第三四○頁），
    被告以自身利益為先，不以舊案客戶權益為重，就舊案部分
    選擇中斷與寒鴉工作室間之契約法律關係，拒付系爭款項，
    希望以所謂「提供相同品質之攝影服務替代原先服務之攝影
    師」繼續舊案之履行，但不為舊案客戶所接受，此乃最終被
    告與舊案客戶簽立廣宣服務終止協議書七份之緣由（參本院
    卷第三九七頁至第四○九頁），被告縱因此受有損失，亦應
    歸責於被告選擇中斷與寒鴉工作室間之契約法律關係並拒付
    系爭款項，難以歸責於原告；㈣原告於一百零八年九月開始
    至被告公司任職業務人員，並非任職被告公司之專業攝影師
    ，依據前揭著作權法第十二條之規定，相關攝影成品著作權
    為原告所有應屬明確，被告對原告提出刑事侵占等告訴，是
    否欲藉此手段迫使原告無償放棄自身著作權，此顯有可疑，
    但如前所述，原告於一百零九年六月間之專業攝影業已完成
    ，經客戶確認完稿並已交付被告，自得依據契約法律關係請
    求被告給付報酬，至於報酬之金額，原告主張金額為六萬一
    千七百七十五元，並提出一百零九年六月份對帳單為據（參
    本院卷第一○九頁、第三七七頁），被告訴訟代理人雖於本
    院一百一十年八月十二日言詞辯論期日稱對金額有爭執（參
    本院卷第四三二頁），但迄本院一百一十年九月三十日言詞
    辯論期日仍稱要跟當事人確認，沒有辦法回覆（參本院卷第
    四七四頁），本院依據民事訴訟法第四百三十六條之十四第
    二款規定，再參酌原告自一百零八年十月至一百零九年五月
    每月請款之金額，認原告主張六萬一千七百七十五元金額應
    屬可信，並無繼續等待被告確認金額之必要。
六、綜上所述，原告本於契約法律關係，請求被告給付六萬一千
    七百七十五元及自支付命令送達之翌日（即一百零九年八月
    二十六日）起至清償日止，按年息百分之五計算之利息，為
    有理由，應予准許。
七、本件係小額程序所為被告敗訴之判決，依民事訴訟法第四百
    三十六條之二十規定，應依職權宣告假執行。並依同法第三
    百九十二條第二項規定，依職權宣告被告如供擔保，得免為
    假執行。
八、本件訴訟費用額，依後附計算書確定如主文所示金額。
九、本件事證已臻明確，兩造其餘攻擊防禦方法，於本判決結果
    不生影響，爰不一一論述，併此敘明。
十、據上論結，原告之訴為有理由，依民事訴訟法第七十八條，
    判決如主文。
中　　華　　民　　國　　110 　年　　10　　月　　28　　日
　　　　　　　　　　          臺北簡易庭   
　　　　　　　　　　          法      官  文衍正
以上正本係照原本作成。
如對本判決不服，須於判決送達後二十日內向本庭（臺北市○○○
路○段○○○○○巷○號）提出上訴狀。（須按他造當事人之人數附繕
本）。如委任律師提起上訴者，應一併繳納上訴審裁判費。
中　　華　　民　　國　　110 　年　　10　　月　　28　　日
  　　　　　　　　　　　　　　書  記  官  高秋芬
訴訟費用計算書：
項        目             金  額（新臺幣）        備  註
第一審裁判費　　           1,000元
合　　　　計　　     　    1,000元 

附錄：
一、民事訴訟法第四百三十六條之二十四第二項：
    對於小額程序之第一審裁判上訴或抗告，非以其違背法令為
    理由，不得為之。
二、民事訴訟法第四百三十六條之二十五：
    上訴狀內應記載上訴理由，表明下列各款事項：
    (一)原判決所違背之法令及其具體內容。
    (二)依訴訟資料可認為原判決有違背法令之具體事實。